【裁判字號】    89,訴,257
【裁判日期】    890901
【裁判案由】    違反毒品危害防制條例
【裁判全文】
臺灣基隆地方法院刑事判決                          八十九年度訴字第二五七號
    公  訴  人  臺灣基隆地方法院檢察署檢察官
    被      告  甲○○
右列被告因違反毒品危害防制條例案件，經檢察官提起公訴（八十九年度毒偵字第八
六七號），本院判決如左：
    主  文
甲○○連續施用第一級毒品，累犯，處有期徒刑壹年，海洛因壹小包（淨重零點零壹
公克）沒收銷燬之，注射針筒壹支、分裝鏟壹支均沒收。
    事  實
一、甲○○前因違反麻醉藥品管理條例案件，經本院判處有期徒刑四月，於民國八十
    四年七月二十四日易科罰金執行完畢。其最近一次施用毒品，經台灣南投地方法
    院裁定送觀察、勒戒後，認無繼續施用毒品之傾向，由台灣南投地方法院檢察署
    檢察官於八十七年十二月十日，以八十七年度偵字第四００一號、五三五四號處
    分不起訴確定。復基於概括犯意，自八十八年五月間起至同年八月二十九日止，
    連續在南投縣南投市○○路一六六巷六號二樓住處，以注射針筒注射血管方式，
    施用第一級毒品海洛因多次。嗣於八十八年八月三十一日下午三時二十分許，為
    警在其上開住處查獲，並扣得其所有之第一級毒品海洛因（淨重０‧０一公克）
    、供施用第一級毒品海洛因使用之注射針筒一支、分裝鏟一支。甲○○經台灣南
    投地方法院裁定送觀察、勒戒後，認有繼續施用毒品之傾向。
二、案經南投縣警察局中興分局報請台灣南投地方法院檢察署檢察官呈請台灣高等法
    院檢察署檢察長令轉台灣基隆地方法院檢察署檢察官偵查起訴。
    理  由
一、右開事實，業經被告甲○○於警訊中坦承不諱，且有第一級毒品海洛因一小包（
    淨重０‧０一公克）、注射針筒一支、分裝鏟一支扣案足資佐證。該扣案白粉經
    送法務部調查局檢驗結果，確實含有海洛因成份，有該局八十八年九月二十九日
    00000000號鑑定通知書附卷可稽。又被告前因施用毒品案件，經台灣南
    投地方法院裁定送觀察、勒戒後，認無繼續施用毒品之傾向，由台灣南投地方法
    院檢察署檢察官於八十七年十二月十日，以八十七年度偵字第四００一號、五三
    五四號處分不起訴確定，再因施用第一級毒品海洛因，經台灣南投地方法院八十
    八年度毒聲字第一四三一號裁定送觀察、勒戒結果，認有繼續施用有毒品之傾向
    ，有台灣南投看守所附設觀察勒戒所函附有無繼續施用毒品傾向證明書、本院被
    告全國前案紀錄表及台灣南投地方法院檢察署被告刑案資料查註紀錄表附卷足憑
    。雖被告於本院審理時，翻異前詞，辯稱其未施用海洛因，係長庚醫院所開之處
    方藥可待因，注射針筒係用來吸膿用的云云。然查被告於偵查中自承施用第一級
    毒品海洛因九至十次，且經檢察官當庭勘驗結果，被告右大腿處確有五處針孔（
    見八十八年度毒偵字第二四四號偵查卷第十八頁），而被查獲之毒品確係海洛因
    ，復有上開鑑定通知書在卷足憑，其所辯顯係卸責之詞，不足採信，被告罪證明
    確，應予依法論科。
二、核被告所為，係犯毒品危害防制條例第十條第一項之施用第一級毒品罪。其非法
    持有海洛因之低度行為，應為非法施用海洛因之高度行為所吸收，不另論罪。又
    被告先後多次施用第一級毒品海洛因犯行，時間緊接，罪名相同，顯係基於概括
    犯意而為，應論以連續犯一罪，並依法加重其刑。又查被告前因違反麻醉藥品管
    理條例案件，經本院判處有期徒刑四月，於八十四年七月二十四日易科罰金執行
完畢，有本院被告全國前案紀錄表在卷足憑，其於五年內再犯有期徒刑以上之本
    罪，為累犯，應遞予加重其刑。爰審酌被告曾因施用第二級毒品，經送觀察勒戒
    後，由檢察官為不起訴處分，仍不知悛悔，復再施用第一級毒品海洛因及其犯罪
    之動機、目的、手段，非法施用第一級毒品戕害身心健康，對國家社會所生之危
    害，及其犯罪後之態度等一切情狀，量處如主文所示之刑，以示懲儆。扣案之第
    一級毒品海洛因一小包（淨重０‧０一公克）係違禁物，應沒收銷燬之，注射針
    筒一支、分裝鏟一支，係被告所有供施用海洛因所用，為被告自承在卷，均應依
    法沒收之。
據上論斷，應依刑事訴訟法第二百九十九條第一項前段，毒品危害防制條例第十條第
一項、第十八條第一項、刑法第十一條前段、第五十六條、第四十七條、第三十八條
第一項第二款，判決如主文。
本案經檢察官周慶華到庭執行職務
中      華      民      國    八十九    年      九      月      一      日
                                臺灣基隆地方法院刑事第三庭
                                        法      官  陳培仁
右正本證明與原本無異。
對於本件判決如有不服，應於收受送達後十日內，向本院提出上訴書狀，上訴於臺灣
高等法院，並按他造當事人之人數附具繕本。
                                        書  記  官  施鴻均
中      華      民      國    八十九    年      九      月      八      日
附錄論罪法條
毒品危害防制條例第十條第一項：
施用第一級毒品者，處六月以上五年以下有期徒刑。


司法院資訊處製作；財團法人民間司法改革基金會備份。
